# 关于PPPP项目资本化问题

提问人：yeliping 时间：2020-02-04 10:33:10
请教陈老师，上市公司因与政府合作PPP项目，与政府成立项目公司，项目公司负责PPP的投融资、建设、运营和维护，上市公司将项目公司纳入合并范围。根据《企业会计准则解释第 2 号》项目公司将投入的构建项目设施支出直接核算为应获取的特许经营权计入无形资产。
问题：项目公司发生的银行存款利息收入、印花税、办公杂费、行政人员工资是否可以计入无形资产？企业认为项目公司就是为PPP业务成立的，发生的一切支出都应与PPP项目相关，都应计入项目成本。

回答人：chenyiwei
不可以。虽然项目公司就是为PPP业务成立的，但项目公司作为独立法人所发生的一般行政管理费用仍然不符合计入无形资产成本的条件，和一般企业一样在发生时直接计入损益。